臺灣桃園地方法院刑事判決
111年度訴字第223號
公  訴  人  臺灣桃園地方檢察署檢察官  
被      告  呂理彬




指定辯護人  公設辯護人王暐凱  
            公設辯護人彭詩雯
上列被告因毒品危害防制條例等案件，經檢察官提起公訴（110
年度偵字第38898號）及移送併辦（111年度偵字第16248號），
本院判決如下：
    主  文
甲○○犯如附表編號1至10主文欄所載之罪，均各處如附表編號1至
10主文欄所載之刑及沒收。不得易科罰金且不得易服社會勞動之
罪部分，應執行有期徒刑拾肆年。不得易科罰金惟得易服社會勞
動之罪部分，應執行有期徒刑壹年陸月。
    事  實
一、甲○○明知甲基安非他命係毒品危害防制條例第2條第2項第2
    款所列管之第二級毒品，依法不得持有、販賣，竟仍基於販
    賣第二級毒品以營利之犯意，與附表編號4、8、9所示之人
    以門號0000000000號行動電話聯繫後，即於附表編號4、8、
    9所示之時間、地點，以附表編號4、8、9所示之價格，販賣
    附表編號4、8、9所示之第二級毒品甲基安非他命予附表編
    號4、8、9所示之丁○○、乙○○、丙○○，並完成交易。
二、又甲○○明知甲基安非他命亦屬藥事法第22條第1項第1款所規
    範之禁藥，非經許可不得轉讓，竟仍分別於附表編號1至3、
    5至7、10所示之時間、地點，基於轉讓第二級毒品甲基安非
    他命、轉讓禁藥之犯意，與附表編號1至3、5至7、10所示之
    人以門號0000000000號行動電話聯繫後，即於附表編號1至3
    、5至7、10所示之時間、地點，以附表編號1至3、5至7、10
    所示之方式，對丁○○、鍾肇煥、鄒慶盛、范春雲、葉仁誠為
    無償轉讓甲基安非他命行為。嗣於民國110年11月3日下午1
    時40分許，為警持搜索票至其桃園市○○區○○路0段000巷00弄
    00號居所執行搜索，扣得其所持用之LG品牌行動電話1支（
    含門號0000000000號行動電話SIM卡1張），始悉上情。
三、案經新竹縣政府警察局報告臺灣桃園地方檢察署檢察官偵查
    起訴及移送併辦。 
    理  由
壹、程序部分：
  ㈠按被告之自白，非出於強暴、脅迫、利誘、詐欺、疲勞訊問
    、違法羈押或其他不正之方法，且與事實相符者，得為證據
    ；被告陳述其自白係出於不正之方法者，應先於其他事證而
    為調查，該自白如係經檢察官提出者，法院應命檢察官就自
    白之出於自由意志，指出證明之方法，刑事訴訟法第156條
    第1項、第3項定有明文。準此，被告甲○○及其辯護人對於檢
    察官所提被告於偵查中之供述，其證據能力並無意見，且同
    意有證據能力，復本院亦查無有何顯然不正之方法取得情事
    ，而悖於其自由意志，是被告前開供述得為證據。
  ㈡次按被告以外之人於審判外之言詞或書面陳述，除法律有規
    定者外，不得作為證據；又被告以外之人於審判外之陳述，
    雖不符合同法第159條之1至第159條之4之規定，但經當事人
    於審判程序同意作為證據，法院審酌該言詞陳述或書面陳述
    作成時之情況，認為適當者，亦得為證據；又當事人、代理
    人或辯護人於法院調查證據時，知有第159條第1項不得為證
    據之情形，而未於言詞辯論終結前聲明異議者，視為有前項
    之同意，刑事訴訟法第159條第1項及第159條之5分別定有明
    文。查本判決下列所引用之各該被告以外之人所為審判外之
    陳述以及其他書面陳述，雖屬傳聞證據，惟當事人及其辯護
    人於本院準備程序中就上開證據之證據能力均表示無意見，
    並同意有證據能力（見院卷第76頁），且迄至言詞辯論終結
    前亦未再聲明異議，本院審酌上開證據資料製作時之情況，
    尚無違法不當之瑕疵，亦認為以之作為證據應屬適當，爰依
    刑事訴訟法第159條之5規定，認前揭證據資料均有證據能力
    。
  ㈢另本院以下所引用之非供述證據，均與本件事實具有自然關
    聯性，且核屬書證、物證性質，又查無事證足認有違背法定
    程序或經偽造、變造所取得等證據排除之情事，復經本院依
    刑事訴訟法第164條、第165條踐行物證、書證之調查程序，
    況檢察官、被告及其辯護人對此部分之證據能力亦均不爭執
    ，且同意有證據能力，是堪認均有證據能力。
貳、實體部分：
一、認定事實所憑之證據及理由： 
  ㈠犯罪事實一部分（即附表編號4、8、9）：
　　訊據被告甲○○固坦承有於如附表編號4、8、9所示之時間、
    地點，交付如附表編號4、8、9所示之第二級毒品甲基安非
    他命予如附表各編號所示之丁○○、乙○○、丙○○等人等事實，
    然矢口否認有何販賣第二級毒品甲基安非他命犯行，辯稱：
    我和丁○○、乙○○、丙○○是互相支援，我只是轉讓毒品云云。
    經查：
  ⒈被告上開坦承部分，業據其於本院準備程序及審理時均供承
    在卷（見院卷第76、235頁），並分有如附表各編號所示證
    據資料欄內之證據資料可資佐證，另有被告所持用之LG品牌
    行動電話1支（含門號0000000000號行動電話SIM卡1張）扣
    案為憑，是此部分之事實首堪認定。
　⒉附表編號4部分（購毒者：丁○○）：
　⑴查證人丁○○於警詢時指稱：被告在110年4月10日晚上11時37
    分許打電話給我，跟我說「過來玩」，就是叫我過去拿貨，
    叫我過去休息再跟他拿點甲基安非他命，我是以新臺幣（下
    同）1,000元跟被告拿一小包夾鏈袋的甲基安非他命，這次
    交易有成功等語（見偵38898卷一第214至215頁），復於偵
    訊時結證稱：被告在110年4月10日晚上11時37分許打電話給
    我，通常「過來玩」是叫我去賭博或是拿毒品，我騎機車去
    被告家楊梅區統一食品工廠旁邊，這次只有被告一個人在，
    所以這次是去拿毒品，不是賭博，我給被告1,000元，被告
    給我一小包毒品，之前被告擔心電話被監聽，有特別交代我
    說電話中不要說太多，就說「過來玩」就好，有貨他就會主
    動通知我等語（見偵38898卷一第253頁），觀諸證人丁○○前
    開所述，其就向被告購買第二級毒品甲基安非他命之時間、
    地點、價格及方式，及聯繫被告時不得於電話中提到敏感性
    字眼，而以「過來玩」代稱等節，前後證述情節一致，且內
    容具體確切，並與卷附之門號0000000000號行動電話通訊監
    察譯文相符（見偵38898卷一第214至215頁），堪認被告於
    附表編號4所示之時間、地點，以1,000 元之代價，販賣第
    二級毒品甲基安非他命1 包予丁○○無訛。
　⑵至被告雖辯稱其並無於附表編號4所示之時間、地點販賣第二
    級毒品甲基安非他命予丁○○云云，然查，被告先於警詢時供
    稱：我跟丁○○說「過來玩」是叫丁○○過來幫我買星辰遊戲的
    分數云云（見偵38898卷一第16頁），又於偵訊時稱：我跟
    丁○○說「過來玩」的意思是我有甲基安非他命給丁○○用云云
    （見偵38898卷一第137頁），倘被告所辯其並無於附表編號
    4所示之時間、地點販賣甲基安非他命予丁○○乙節為真，被
    告應不會就單一事實有如此反覆之供述，足認被告上開辯稱
    均屬犯後卸詞，不足採信。
　⒊附表編號8部分（購毒者：丙○○）：
　⑴查證人丙○○於警詢時指稱：我於110年5月1日上午11時57分許
    打電話給被告，我說「我要拿那個呀」，就是我要跟被告拿
    甲基安非他命，那次交易有成功等語（見偵38898卷一第106
    頁），復於偵訊時結證稱：我跟被告於110年5月1日上午11
    時57分許通話後10幾分鐘在被告的居所碰面，我們有交易甲
    基安非他命等語（見偵38898卷一第128頁），並有卷附之門
    號0000000000號行動電話通訊監察譯文在卷可參（見偵3889
    8卷一第106頁），而與被告於警詢時自承：丙○○向我稱「我
    要拿那個呀」，是指丙○○要向我拿1,000 元的甲基安非他命
    （約0.5公克），該次有交易成功等語，並於偵訊時供稱：
    丙○○在110年5月1日上午11時57分許向我稱「我要拿那個呀
    」，是丙○○要向我拿甲基安非他命等語相符（見偵38898卷
    一第37頁），是被告上開供述果非屬實，其實無自陷於罪之
    必要，是應以被告上開自承之情節為真實，足認被告於附表
    編號8所示之時間、地點，以1,000元之代價，販賣第二級毒
    品甲基安非他命1包予丙○○無訛。
　⑵至證人丙○○雖到庭改稱：我那天有去被告家裡，但是沒有交
    易成功，我跟被告在110年5月1日上午11時57分許的對話內
    容，是被告要叫我去幫他洗星辰遊戲的分數云云。然查，證
    人丙○○於同次審理時亦證稱：我之前在警詢及偵訊時是說實
    話，現在我時間太久有點沒印象了等語（見院卷第154頁）
    ，考量證人丙○○上開警詢、偵訊筆錄製作時間與本件案發時
    間相距較近，記憶應較本院審理時清晰，而應以證人丙○○上
    開警詢、偵訊之筆錄內容為真；再觀諸被告與證人丙○○於11
    0年2月17日之通訊監察譯文，被告與證人於通話中稱「一下
    就回去了」、「要快點喔不然我會來不及」等語（見偵3889
    8卷一第37頁），通篇對話均無提及「要拿那個」，而證人
    丙○○並於偵訊時結證稱：110年2月17日之對話內容，是被告
    叫我幫他洗星辰遊戲的分數，因為被告當下趕著上班，我們
    那次不是毒品交易等語明確（見偵38898卷一第128頁），可
    知倘被告與證人丙○○要進行毒品交易，通常係以「那個」為
    代稱，若該次僅係要洗星辰遊戲之分數，即不會於對話中提
    及「那個」，是證人丙○○前開於本院審理時之證述要屬迴護
    被告之詞，不足採為有利於被告之認定。
　⒋附表編號9部分（購毒者：乙○○）：　
　⑴查證人乙○○於警詢時指稱：我於110年5月6日晚上9時13分許
    打電話給被告，我問「要過來拿錢了嗎」，是指我要跟被告
    買4公克的甲基安非他命，那次交易有成功，我有拿6,000元
    給被告等語（見偵38898卷一第165頁），復於偵訊時結證稱
    ：我跟被告於110年5月6日晚上9時13分許的對話，是我要向
    被告拿甲基安非他命，我們通話後我就跟被告碰面，我拿現
    金6,000元給被告，買1包甲基安非他命，約3、4公克，被告
    有拿毒品給我，交易有成功等語（見偵38898卷一第201頁）
    ，並有卷附之門號0000000000號行動電話通訊監察譯文附卷
    可考（見偵38898卷一第165頁），而與被告於偵訊時自承：
    乙○○於110年5月6日晚上9時13分許打電話給我，向我表示他
    有錢要跟我買甲基安非他命，我應該有賣給他等語相符（見
    偵38898卷一第140頁），堪認被告確於附表編號9所示時地
    ，以6,000元價金販賣甲基安非他命1包予乙○○。
  ⑵至證人乙○○雖到庭改稱：我之前記錯了，110年5月6日那次我
    拿現金6,000元給被告是要還被告賭博的錢，那次本來要交
    易但是因為被告身上沒有甲基安非他命，所以沒有交易成功
    ，我那天只有拿錢給被告，但是被告並沒有拿毒品給我云云
    ，然此與被告於本院審理時自承稱：我有拿毒品給乙○○等語
    （見院卷第235頁）已有不同，再者，證人乙○○於審理時經
    質疑其毒品之來源究竟為何人時，又推稱：我是向一位叫「
    阿猴」的人拿的，我之前警詢、偵訊時說是被告給的，應該
    是當時我忘記了、我搞混了云云，然衡諸常情，證人乙○○既
    稱其於離案發時間較近之警詢、偵訊所證述內容係已經混淆
    之記憶，則其又如何於審理即離案發時間較遠之時，確定其
    於110年5月6日所購買之第二級毒品甲基安非他命之人為「
    阿猴」而非被告？是應認證人乙○○前開於本院審理時之證述
    屬維護被告之詞，不足為採。 
　⒌按販賣毒品係違法行為，非可公然為之，且有其獨特之販售
    通路及管道，復無公定價格，容易增減分裝之份量，而每次
    買賣之價量，可能隨時依雙方關係深淺、資力、需求量及對
    行情之認知、毒品純度、來源是否充裕、查況鬆嚴、購買者
    被查獲時供述購買對象之可能風險評估等，而異其標準，非
    可一概而論。而近年來政府為杜絕毒品之泛濫，對於查緝施
    用及販賣毒品之工作，無不嚴加執行，販賣毒品又係重罪，
    依一般經驗法則，販賣毒品者鋌而走險，苟非意在營利，所
    為何來？若無利可圖，衡情應無甘冒持有毒品遭查獲之極大
    風險，無端親送至交易處所，或於自己住處為交易毒品之處
    所，平白無端義務為該買賣之工作。查被告與證人丁○○、乙○○、丙○○間僅係一般朋友關係，尚無特殊情誼，此經證人丁○○、乙○○、丙○○及被告均供稱在卷（見偵38898卷一第40、2
    14頁、院卷第152、159頁），衡情被告自無可能甘冒販賣毒
    品重罪，平白無端從事前開販賣毒品與丁○○、乙○○、丙○○之
    犯行而未從中牟利。被告將第二級毒品甲基安非他命分別販
    賣予丁○○、乙○○、丙○○之犯行，應均有從中賺取差價牟利之
    營利意圖，至為灼然。
　㈡犯罪事實二部分（即附表編號1至3、5至7、10）：
　　上列犯罪事實，業據被告於偵訊及本院審判程序時，均坦承
    不諱，並有如附表編號1至3、5至7、10所示證據資料欄內之
    證據資料可資佐證，另有被告所持用之LG品牌行動電話1支
    （含門號0000000000號行動電話SIM卡1張）扣案為憑，足認
    被告此部分之任意性自白與事實相符，堪以採信。
　㈢本案事證明確，被告前揭犯行堪以認定，應依法論科。
二、論罪科刑：　
　㈠所犯罪名：
　  核被告就犯罪事實一（即附表編號4、8、9）所為，均係犯
    毒品危害防制條例第4條第2項之販賣第二級毒品罪。又甲基
    安非他命屬安非他命類藥品，為藥事法第22條第1 項第1 款
    所列管之「禁藥」，故行為人明知甲基安非他命為禁藥而轉
    讓予他人者，其轉讓行為同時該當於毒品危害防制條例第8 
    條第2 項之轉讓第二級毒品罪及藥事法第83條第1 項之轉讓
    禁藥罪，屬法條競合，應依重法優於輕法、後法優於前法等
    法理，擇一處斷。而藥事法第83條第1 項轉讓禁藥罪之法定
    本刑（7年以下有期徒刑，得併科5,000萬元以下罰金），較
    毒品危害防制條例第8條第2項轉讓第二級毒品罪之法定本刑
    （6月以上5年以下有期徒刑，得併科70萬元以下罰金）為重
    ，是轉讓甲基安非他命之第二級毒品，除轉讓達一定數量（
    依「轉讓毒品加重其刑之數量標準」規定，轉讓第二級毒品
    達淨重10公克以上）；或成年人對未成年人為轉讓行為；或
    對孕婦為轉讓行為，依毒品危害防制條例第8條第6 項、第9
    條各有加重其刑至2分之1等特別規定加重處罰者外，應依藥
    事法第83條第1項規定處斷。是核被告就犯罪事實二（即附
    表編號1至3、5至7、10）所為，均係犯藥事法第83條第1項
    之轉讓禁藥罪。
　㈡吸收關係：
　　被告各次販賣前持有甲基安非他命之低度行為，分別為各次
    販賣之高度行為吸收，均不另論罪。又被告持有、轉讓甲基
    安非他命之行為，同為實質上一罪之階段行為，高度之轉讓
    行為既已依藥事法加以處罰，依法律適用完整性之法理，低
    度之持有行為，自不能再行割裂適用毒品危害防制條例第11
    條第2項之持有第二級毒品罪予以處罰，且藥事法並無處罰
    持有禁藥之明文，是其持有禁藥甲基安非他命部分，不另處
    罰。
　㈢數罪併罰：
　　被告前揭3次販賣第二級毒品及7次轉讓禁藥之犯行，犯意各
    別、行為互殊，應分論併罰。
　㈣移送併辦：
　　又臺灣桃園地方檢察署檢察官以111年度偵字第16248號移送
    併辦意旨書移送併辦部分與起訴書犯罪事實欄一、二所載之
    犯罪事實，為事實上同一案件，本院自得併予審論。
　㈤刑之減輕：
　　被告就就犯罪事實二（即附表編號1至3、5至7、10）所示之
    轉讓偽藥之犯行，於偵、審中均曾自白犯行，已論述如前，
    參酌最高法院109年度台上大字第4243號裁定意旨，爰均依
    毒品危害防制條例第17條第2項規定減輕其刑。
　㈥爰審酌被告四肢健全、未有殘缺，本應依循正軌賺取金錢，
    其既深知毒品嚴重戕害身心，竟無視政府反毒政策及屢為之
    宣導，仍意圖營利而販賣第二級毒品甲基安非他命、非法轉
    讓禁藥而毒害他人，戕害國民身心健康及危害社會治安程度
    非輕，並斟酌其各次販賣、轉讓甲基安非他命之數量暨其因
    該次犯行所獲之報酬，再斟酌被告坦承轉讓禁藥，然否認販
    賣第二級毒品甲基安非他命之犯後態度，兼衡其自陳國中畢
    業之智識程度、從事清潔工作之家庭經濟狀況等一切情狀，
    分別量處如附表各編號之「主文欄」所示之刑，並分就被告
    所犯不得易科罰金之罪部分及不得易科罰金之罪惟得易服社
    會勞動之罪部分，各定其應執行之刑如主文所示。 
三、沒收部分：
　㈠按犯毒品危害防制條例第4條至第9條、第12條、第13條或第
    14條第1項、第2項之罪者，其供犯罪所用之物，不問屬於犯
    罪行為人與否，均沒收之。供犯罪所用、犯罪預備之物或犯
    罪所生之物，屬於犯罪行為人者，得沒收之。毒品危害防制
    條例第19條第1項、刑法第38條第2項分別定有明文。查被告
    持用內含SIM卡門號0000000000號之行動電話，為本案附表
    編號4、8、9所示之販賣第二級毒品甲基安非他命行為及附
    表編號1至3、5至7、10所示之轉讓禁藥行為，足認扣案之LG
    品牌行動電話1支（含SIM卡門號0000000000號1張），係供
    被告犯附表編號4、8、9所示之販賣第二級毒品甲基安非他
    命行為及附表編號1至3、5至7、10所示之轉讓禁藥行為之物
    ，從而，應於附表編號1至編號10所示之罪項下宣告沒收。
  ㈡另按犯罪所得，屬於犯罪行為人者，沒收之，於全部或一部
    不能沒收或不宜執行沒收時，追徵其價額，刑法第38條之1
    第1項前段、第3項分別定有明文。查被告因犯罪事實一附表
    編號4、8、9所示之販賣第二級毒品犯行，分別獲有如附表
    各編號所示之1,000、1,000、6,000元等犯罪所得，已認定
    如前，依刑法第38條之1第1項前段、第3項之規定，上開犯
    罪所得，應分於附表編號4、8、9所示之罪項下沒收，並均
    諭知於全部或一部不能沒收或不宜執行沒收時，追徵其價額
    。
據上論斷，應依刑事訴訟法第299條第1項前段，毒品危害防制條
例第4條第2項、第17條第2項、第19條第1項，藥事法第83條第1
項，刑法第11條、第51條第5款、第38條第2項、第38條之1第1項
前段、第3項，判決如主文。　
本案經檢察官戊○○提起公訴暨移送併辦，經檢察官林佳勳到庭執
行職務。
中　　華　　民　　國　　111 　年　　6 　　月　  30　　日
                  刑事第十六庭審判長法  官  游紅桃
                                    法  官  林蕙芳
                                    法  官  呂宜臻 
以上正本證明與原本無異。
如不服本判決應於收受判決後20日內向本院提出上訴書狀，並應
敘述具體理由。其未敘述上訴理由者，應於上訴期間屆滿後20日
內向本院補提理由書(均須按他造當事人之人數附繕本)「切勿逕
送上級法院」。 
　　　　　　　　　　　　　   　　   書記官　魏妙軒　　　
中　　華　　民　　國　　111 　年　　6 　　月　　30　　日
附錄本案論罪科刑法條：
毒品危害防制條例第4條第2項、藥事法第83條第1項
附表：
編號 原起訴書 附表編號 犯罪事實（新臺幣） 證據資料 主文 1 六 甲○○基於轉讓禁藥之犯意，於110年3月30日凌晨0時30分許，在桃園市○○區○○路0段000巷00弄00號，無償提供重量約0.2公克之第二級毒品甲基安非他命予鄒慶盛施用。 1.被告甲○○於警詢、偵訊、本院訊問、準備程序及審理時之供述（偵38898卷一第11至43、135至146頁、院卷第41至44、75至79、149至168、227至240頁）。 2.證人鄒慶盛於警詢、偵訊時之證述（偵38898卷一第309至314、339至344、347至351頁）。 3.本院110年聲搜字第001239號搜索票（偵38898卷一第7頁）。 4.新竹縣政府警察局搜索扣押筆錄及扣押物品目錄表、扣押物品清單、扣押物品照片（偵38898卷一第45至49頁、院卷第115、123頁）。 5.通訊監察譯文暨監視錄影畫面截圖（偵38898卷一第315至316頁）。　　 甲○○轉讓禁藥，處有期徒刑參月。扣案之LG品牌行動電話壹支沒收（含SIM卡門號0000000000號壹張）。 2 九 甲○○基於轉讓禁藥之犯意，於110年4月10日上午7時24分許，在桃園市○○區○○路0段000巷00弄00號，無償提供重量約0.2公克之第二級毒品甲基安非他命予葉仁誠施用。 1.被告於警詢、偵訊、本院訊問、準備程序及審理時之供述（偵38898卷一第11至43、135至146頁、院卷第41至44、75至79、149至168、227至240頁）。 2.證人葉仁誠於警詢、偵訊時之證述（偵38898卷二第17至19、35至38、55至57、115至116頁）。 3.本院110年聲搜字第001239號搜索票（偵38898卷一第7頁）。 4.新竹縣政府警察局搜索扣押筆錄及扣押物品目錄表、扣押物品清單、扣押物品照片（偵38898卷一第45至49頁、院卷第115、123頁）。 5.通訊監察譯文暨監視錄影畫面截圖（偵38898卷二第44頁）。 甲○○轉讓禁藥，處有期徒刑參月。扣案之LG品牌行動電話壹支沒收（含SIM卡門號0000000000號壹張）。 3 七 甲○○基於轉讓禁藥之犯意，於110年4月10日下午3時1分許，在桃園市○○區○○路0段000巷00弄00號，無償提供重量約0.2公克之第二級毒品甲基安非他命予鄒慶盛施用。 1.被告於警詢、偵訊、本院訊問、準備程序及審理時之供述（偵38898卷一第11至43、135至146頁、院卷第41至44、75至79、149至168、227至240頁）。 2.證人鄒慶盛於警詢、偵訊時之證述（偵38898卷一第309至314、339至344、347至351頁）。 3.本院110年聲搜字第001239號搜索票（偵38898卷一第7頁）。 4.新竹縣政府警察局搜索扣押筆錄及扣押物品目錄表、扣押物品清單、扣押物品照片（偵38898卷一第45至49頁、院卷第115、123頁）。 5.通訊監察譯文暨監視錄影畫面截圖（偵38898卷一第315至316頁）。 甲○○轉讓禁藥，處有期徒刑參月。扣案之LG品牌行動電話壹支沒收（含SIM卡門號0000000000號壹張）。 4 二 甲○○基於意圖營利販賣第二級毒品之犯意，於110年4月10日晚間11時37分許，以門號0000000000號撥打行動電話予丁○○，聯繫販賣第二級毒品事宜，2人約定以新臺幣1,000元之價格交易第二級毒品甲基安非他命1包，甲○○於同日晚間11時48分許，在桃園市○○區○○路0段000巷00弄00號，依約交付上開第二級毒品甲基安非他命予丁○○，並向丁○○收取1,000元之價金。 1.被告於警詢、偵訊、本院訊問、準備程序及審理時之供述（偵38898卷一第11至43、135至146頁、院卷第41至44、75至79、149至168、227至240頁）。 2.證人丁○○於警詢、偵訊時之證述（偵38898卷一第213至219、251至254頁）。 3.本院110年聲搜字第001239號搜索票（偵38898卷一第7頁）。 4.新竹縣政府警察局搜索扣押筆錄及扣押物品目錄表、扣押物品清單、扣押物品照片（偵38898卷一第45至49頁、院卷第115、123頁）。 5.通訊監察譯文暨監視錄影畫面截圖（偵38898卷一第231至232）。 甲○○販賣第二級毒品，處有期徒刑拾年貳月。扣案之LG品牌行動電話壹支（含SIM卡門號0000000000號壹張）沒收，未扣案之犯罪所得新臺幣壹仟元沒收，於全部或一部不能沒收或不宜執行沒收時，追徵其價額。 5 十 甲○○基於轉讓禁藥之犯意，於110年4月14日晚間8時24分許，在桃園市○○區○○路0段000巷00弄00號，無償提供重量約0.2公克之第二級毒品甲基安非他命予葉仁誠施用。 1.被告於警詢、偵訊、本院訊問、準備程序及審理時之供述（偵38898卷一第11至43、135至146頁、院卷第41至44、75至79、149至168、227至240頁）。 2.證人葉仁誠於警詢、偵訊時之證述（偵38898卷二第17至19、35至38、55至57、115至116頁）。 3.本院110年聲搜字第001239號搜索票（偵38898卷一第7頁）。 4.新竹縣政府警察局搜索扣押筆錄及扣押物品目錄表、扣押物品清單、扣押物品照片（偵38898卷一第45至49頁、院卷第115、123頁）。 5.通訊監察譯文暨監視錄影畫面截圖（偵38898卷二第44頁）。 甲○○轉讓禁藥，處有期徒刑參月。扣案之LG品牌行動電話壹支沒收（含SIM卡門號0000000000號壹張）。 6 四 甲○○基於轉讓禁藥之犯意，於110年4月17日晚間7時34分許，在桃園市○○區○○路0段000巷00弄00號，無償提供重量約0.2公克之第二級毒品甲基安非他命予鍾肇煥施用。 1.被告於警詢、偵訊、本院訊問、準備程序及審理時之供述（偵38898卷一第11至43、135至146頁、院卷第41至44、75至79、149至168、227至240頁）。 2.證人鍾肇煥於警詢、偵訊時之證述（偵38898卷一第357至369頁）。 3.本院110年聲搜字第001239號搜索票（偵38898卷一第7頁）。 4.新竹縣政府警察局搜索扣押筆錄及扣押物品目錄表、扣押物品清單、扣押物品照片（偵38898卷一第45至49頁、院卷第115、123頁）。 5.通訊監察譯文暨監視錄影畫面截圖（偵38898卷一第357至369頁）。 甲○○轉讓禁藥，處有期徒刑參月。扣案之LG品牌行動電話壹支沒收（含SIM卡門號0000000000號壹張）。 7 八 甲○○基於轉讓禁藥之犯意，於110年4月24日晚間6時33分許，在桃園市○○區○○路0段000巷00弄00號，無償提供重量約0.2公克之第二級毒品甲基安非他命予范春雲施用。 1.被告於警詢、偵訊、本院訊問、準備程序及審理時之供述（偵38898卷一第11至43、135至146頁、院卷第41至44、75至79、149至168、227至240頁）。 2.證人范春雲於警詢、偵訊時之證述（偵38898卷二第75至81、91至93頁）。 3.本院110年聲搜字第001239號搜索票（偵38898卷一第7頁）。 4.新竹縣政府警察局搜索扣押筆錄及扣押物品目錄表、扣押物品清單、扣押物品照片（偵38898卷一第45至49頁、院卷第115、123頁）。 5.通訊監察譯文暨監視錄影畫面截圖（偵38898卷二第75至81頁）。 甲○○轉讓禁藥，處有期徒刑參月。扣案之LG品牌行動電話壹支沒收（含SIM卡門號0000000000號壹張）。 8 五 甲○○基於意圖營利販賣第二級毒品之犯意，於110年5月1日上午11時57分許，以門號0000000000號撥打行動電話予丙○○，聯繫販賣第二級毒品事宜，2人約定以1,000元之價格交易重量0.5公克之第二級毒品甲基安非他命，甲○○於同日中午12時許，在桃園市○○區○○路0段000巷00弄00號，依約交付上開第二級毒品甲基安非他命予丙○○，並向丙○○收取1,000元之價金。 1.被告於警詢、偵訊、本院訊問、準備程序及審理時之供述（偵38898卷一第11至43、135至146頁、院卷第41至44、75至79、149至168、227至240頁）。 2.證人丙○○於警詢、偵訊及本院審理時之證述（偵38898卷一第85至109頁、偵卷二第45至46、99至107頁、院卷第151至158頁）。 3.本院110年聲搜字第001239號搜索票（偵38898卷一第7頁）。 4.新竹縣政府警察局搜索扣押筆錄及扣押物品目錄表、扣押物品清單、扣押物品照片（偵38898卷一第45至49頁、院卷第115、123頁）。 5.通訊監察譯文暨監視錄影畫面截圖（偵38898卷一第85至109頁）。 甲○○販賣第二級毒品，處有期徒刑拾年貳月。扣案之LG品牌行動電話壹支（含SIM卡門號0000000000號壹張）沒收，未扣案之犯罪所得新臺幣壹仟元沒收，於全部或一部不能沒收或不宜執行沒收時，追徵其價額。 9 一 甲○○基於意圖營利販賣第二級毒品之犯意，於110年5月6日晚間9時13分許，以門號0000000000號撥打行動電話予乙○○，聯繫販賣第二級毒品事宜，2人約定以6,000元之價格交易重量約3、4公克之第二級毒品甲基安非他命1包，甲○○依約在桃園市○○區○○路0段000巷00弄00號，交付上開第二級毒品甲基安非他命予乙○○，並向乙○○收取6,000元之價金。 1.被告於警詢、偵訊、本院訊問、準備程序及審理時之供述（偵38898卷一第11至43、135至146頁、院卷第41至44、75至79、149至168、227至240頁）。 2.證人乙○○於警詢、偵訊時之證述（偵38898卷一第161至167、199至203頁、院卷第158至166頁）。 3.本院110年聲搜字第001239號搜索票（偵38898卷一第7頁）。 4.新竹縣政府警察局搜索扣押筆錄及扣押物品目錄表、扣押物品清單、扣押物品照片（偵38898卷一第45至49頁、院卷第115、123頁）。 5.通訊監察譯文暨監視錄影畫面截圖（偵38898卷一第189至190頁）。 甲○○販賣第二級毒品，處有期徒刑拾年肆月。扣案之LG品牌行動電話壹支（含SIM卡門號0000000000號壹張）沒收，未扣案之犯罪所得新臺幣陸仟元沒收，於全部或一部不能沒收或不宜執行沒收時，追徵其價額。 10 三 甲○○基於轉讓禁藥之犯意，於110年5月8日下午4、5時許，在桃園市○○區○○路0段000巷00弄00號，無償提供重量約0.2公克之第二級毒品甲基安非他命予丁○○施用。 1.被告於警詢、偵訊、本院訊問、準備程序及審理時之供述（偵38898卷一第11至43、135至146頁、院卷第41至44、75至79、149至168、227至240頁）。 2.證人丁○○於警詢、偵訊時之證述（偵38898卷一第213至219、251至254頁）。 3.本院110年聲搜字第001239號搜索票（偵38898卷一第7頁）。 4.新竹縣政府警察局搜索扣押筆錄及扣押物品目錄表、扣押物品清單、扣押物品照片（偵38898卷一第45至49頁、院卷第115、123頁）。 5.通訊監察譯文暨監視錄影畫面截圖（偵38898卷一第231至232頁）。 甲○○轉讓禁藥，處有期徒刑參月。扣案之LG品牌行動電話壹支沒收（含SIM卡門號0000000000號壹張）。